臺灣板橋地方法院刑事判決　　　　　　94年度交簡上字第35號
上　訴　人　甲○○
即　被　告
上列上訴人因過失傷害案件，不服本院九十四年度交簡字第四五
號中華民國九十四年二月二十五日第一審判決（聲請簡易判決處
刑案號：九十三年度核退偵字第七八○號），提起上訴，本院管
轄之第二審合議庭判決如下：
    主  文
上訴駁回。
    事  實
一、甲○○於民國九十三年二月五日十五時許，駕駛車牌號碼Ｌ
    四－九一八五號自小客車，沿臺北縣永和市○○○路○段由
    東往西方向行駛，行經該路段與保安路交岔路口前，原應注
    意汽車行駛至有閃光號誌之交岔路口，駕駛人應注意轉彎車
    應讓直行車先行，而依當時情形，天晴、自然光線、路面濕
    潤、無缺陷、無障礙物、視線良好，無不能注意之情事，竟
    疏未注意，貿然左轉至保安路口，適乙○○騎乘車牌號碼Ｎ
    五二－二九○號重機車沿環河西路由西向東行駛，在市區道
    路速限五十公里之交岔路口，未減速慢行，反以超越行車速
    限之時速六十公里速度行駛，且未注意車前狀況，兩車遂發
    生碰撞，乙○○因而人車倒地，受有左股骨幹骨折之傷害。
    甲○○在偵查犯罪機關或公務員察覺犯罪前，親自打電話報
    警自首，將乙○○送醫急救，並接受裁判。
二、案經乙○○訴由臺北縣政府警察局永和分局報告臺灣板橋地
    方法院檢察署檢察官偵查聲請簡易判決處刑。
    理  由
一、訊據上訴人即被告甲○○固不否認於上揭時、地，駕駛車牌
    號碼Ｌ四－九一八五號自小客車與告訴人乙○○騎乘之車牌
    號碼Ｎ五二－二九○號重機車，發生碰撞，惟矢口否認有任
    何疏失，辯稱當時車流量很大，且告訴人車速過快，從車陣
    中竄出，伊看到告訴人時，立即煞停處於靜止狀態，肇事原
    因是告訴人來撞伊云云。經查：
  (一)上開犯罪事實，已據告訴人指訴在卷，並有道路交通事故調
    查表（一）、（二）、現場圖、現場草圖各一份，及車禍現
    場、汽機車受損照片共十六張在卷可稽。而告訴人受有左股
    骨幹骨折之傷害，復有臺北市立和平醫院診斷證明書一份在
    卷可稽。
  (二)按汽車行駛至交岔路口，其行進、轉彎，應依下列規定：..
    六、轉彎車應讓直行車先行。但直行車尚未進入交岔路口，
    而轉彎車已達中心處開始轉彎，直行車應讓轉彎車先行。道
    路交通安全規則第一百零二條第一項第六款定有明文。被告
    駕駛車號Ｌ四－九一八五號自小客車行經上開有閃光號誌之
    交岔路口欲左轉，適告訴人騎乘前開機車自對向前來，本應
    注意轉彎車應讓直行車先行，而依當時情形，天晴、自然光
    線、路面濕潤、無缺陷、無障礙物、視線良好，並無不能注
    意之情事，竟疏未注意，與告訴人所駕駛車輛，發生碰撞，
    其顯有過失，至為灼然。又依發生事故時間，並非交通顛峰
    時段，且觀諸現場照片（員警於同日十五時三十分許至現場
    所拍攝），當時臺北縣永和市○○○路○段、保安路口，往
    來車輛不多，縱使發生事故亦未造成車輛回堵，並無龐大車
    流量，是被告辯稱因車流量過大而無法注意告訴人機車竄出
    之言，顯然無據。又依前開車損照片所顯示，被告上開車輛
    前方保險桿（靠右側）處有刮痕，告訴人之機車前方車身破
    裂，僅可知兩車發生撞擊，至於被告辯稱伊當時將駕駛之自
    小客車煞停，處於靜止狀態，是告訴人單方面超速撞擊云云
    ，尚乏事證相佐，不足以據為有利被告之事實認定。
  (三)按汽車行駛時，駕駛人應注意車前狀況及兩車併行之間隔，
    並隨時採取必要安全措施；又行車速度，依速限標誌或標線
    之規定，無標誌或標線者，行車時速不得超過五十公里。道
    路交通安全規則第九十四條第三項、第九十三條第一項第一
    款前段分別定有明文，告訴人騎乘機車行駛於市區道路上，
    自應注意上開安全規定。而肇事當時天氣晴朗，自然光線，
    路面雖濕潤、但無缺陷、無障礙物，視距、路況良好，且肇
    事路段之速限五十公里，有上開道路交通事故調查報告表（
    一）可稽，告訴人並非不能注意及此，竟疏於注意車前狀況
    ，貿然以逾五十公里之速度行駛，此為告訴人所自承，告訴
    人對本件車禍之發生亦有過失。告訴人雖與有過失，但既由
    於被告之過失併合而為本件肇事危害發生之原因，被告之刑
    責，亦不能因此相抵而解免。
  (三)又參以臺灣省臺北縣區車輛行車事故鑑定委員會北鑑字第九
    三○三四四號鑑定意見書：「甲○○駕駛自小客車，行經設
    有閃光號誌之交岔路口，左轉未讓直行車為肇事主因；乙○
    ○駕駛普通重型機車，行經設有閃光號誌之交岔路口，未注
    意車前狀況為肇事次因，且超速有違規定」；又本院送臺灣
    省車輛行車事故覆議鑑定委員會覆議，結果為：「照原鑑定
    意見，惟意見文詞改為，乙○○駕駛重型機車，行經閃光號
    誌交岔路口未減速反超速行駛，且未注意車前狀況，為肇事
    次因」，有該會九十四年七月二十六日府覆議字第○九四○
    一○○四八○號函在卷可按，鑑定意見認為本件車禍事故，
    被告有前揭疏失，而告訴人與有過失之認定，亦與本院認定
    之結果相同。
  (四)告訴人因本件車禍受有左股骨幹骨折之傷害，業如前述，則
    被告之過失行為與告訴人所受傷害間，具有相當因果關係。
    本案事證明確，被告所辯不足採信，其過失犯行，洵堪認定
    ，應依法論科。
二、核被告甲○○所為係犯刑法第二百八十四條第一項前段之過
    失傷害罪。其於犯罪未被有偵查權之機關或公務員發覺前，
    報警至現場處理，自首表明係肇事者，並願接受裁判之情，
    有臺北縣政府警察局永和分局警員吳宗隆所製作之自首情形
    紀錄表在卷可按，爰依自首之規定減輕其刑。原審審酌被告
    本件過失之程度、告訴人之併有過失、對告訴人所生之損害
    、自首、犯罪後之態度等一切情狀，依刑事訴訟法第四百四
    十九條第一項前段、第三項、第四百五十四條第二項，刑法
    第二百八十四條第一項前段、第六十二條前段、第四十一條
    第一項前段，罰金罰鍰提高標準條例第一條前段、第二條，
    量處被告拘役三十日，如易科罰金以三百元折算一日，認事
    用法均無違誤，量刑亦屬適當。被告上訴意旨稱其並無疏失
    ，應為無罪判決云云，難認為有理由，應予駁回。
據上論斷，應依刑事訴訟法第四百五十五條之一第一項、第三項
、第三百六十八條，判決如主文。
本案經檢察官朱立豪到庭執行職務。
中　　華　　民　　國　　94　　年　　9 　　月　　30　　日
                      交通法庭  審判長法　官  張江澤
                                      法　官  王綽光
                                      法　官  絲鈺雲
以上正本證明與原本無異
本件不得上訴
                                      書記官　葉子榕
中　　華　　民　　國　　94　　年　　10　　月　　3 　　日
